【裁判字號】    97,訴,1029
【裁判日期】    970908
【裁判案由】    毒品危害防制條例
【裁判全文】
臺灣高雄地方法院刑事判決              97年度訴字第1029號
公  訴  人  臺灣高雄地方法院檢察署檢察官
被      告  甲○○
選任辯護人  柯尊仁律師
上列被告因違反毒品危害防制條例案件，經檢察官提起公訴（97
年度偵字第6872、7242號），本院判決如下：
    主  文
甲○○共同製造第三級毒品，處有期徒刑玖年，褫奪公權肆年，
扣案如附表一編號１至４１所示之物，及附表一編號４３、附表
二編號１、４所示之行動電話共參具，均沒收之。
    事  實
一、甲○○明知愷他命為毒品危害防制條例第2 條第2 項第3 款
    所列之第三級毒品，不得非法製造，竟基於製造第三級毒品
    愷他命之犯意，於民國96年8 月17日起，購買鹽酸、氨水等
    製造第三級毒品愷他命之材料、器具，再夥同有製造第三級
    毒品愷他命之共同犯意聯絡之謝得祿、丙○○、乙○○等3
    人（上3 人經本院另案審理中），先於不詳時、地，將上開
    材料、技術交予丙○○後，復推由謝得祿於96年10月20日，
    透過不知情之歐秀婷（另經臺灣高雄地方法院檢察署檢察官
    為不起訴處分），以每月新臺幣（下同）9,000 元之代價，
    承租位於高雄市三民區○○○路420 號房屋，以作為愷他命
    製造工廠，甲○○再於96年11月3 日指示丙○○、乙○○前
    往甲○○弟弟位在高雄市○○路某機車行處，載運陶瓷漏斗
    、玻璃濾瓶、濾紙、塑膠量杯、三層濾網架鋼鍋、攪拌機及
    支架、油浴槽、烤燈、真空馬達、電磁爐、玻璃壓力鍋、不
    銹鋼盤、矽油、油浴溫度計等物返回上開製造愷他命工廠，
    之後於96年11月9 日，再提供製造第三級毒品愷他命之原料
    「鹽酸羥亞胺」予丙○○後，由丙○○主導製作，謝得祿、
    乙○○2 人從旁協助等方式，而於上開房屋內共同製造第三
    級毒品愷他命。嗣於96年11月13日凌晨0 時25分許，經法務
    部調查局南部地區機動工作組、高雄市政府警察局新興分局
    、三民第二分局對上開房屋逕行搜索，當場逮捕謝得祿、丙○○、乙○○等3 人，並扣得丙○○所有如附表一所示之物
    ，復於乙○○所使用之車牌號碼WS-0891 號自用小客車上扣
    得如附表二所示之物，另經丙○○同意而於其位於高雄市○
    鎮區○○路51巷4 號住處，扣得如附表三所示之物。另經丙○○之供述，而查知上情。
二、案經法務部調查局南部地區機動工作組報請臺灣高雄地方法
    院檢察署檢察官偵查起訴。
    理  由
壹、程序部分
一、法務部調查局南部地區機動工作組監聽被告所持用00000000
    00號、0000000000號行動電話、監聽同案被告丙○○000000
    0000號、0000000000號行動電話、監聽同案被告乙○○0000
    000000號行動電話之作為，業經臺灣高雄地方法院檢察署檢
    察官分別於96年8 月28日、96年8 月1 日、96年7 月2 日、
    96年11月5 日、96年10月9 日、96年9 月11日、96年10月22
    日、96年9 月26日核發96雄檢惟水監（續）字第002640、00
    2267、001803、003577、003183、002801、003349、002957
    號通訊監察書准予監聽（參本院卷第97～113 頁），而上開
    監聽所得內容記錄之監聽譯文，業經被告、辯護人、檢察官
    就各該監聽譯文所示對話內容之真正，均不爭執，是上開監
    聽譯文乃表彰依法律規定程序所取得之語音證物內容，具證
    據能力。
二、按刑事訴訟法第159 條之1 第2 項規定：「被告以外之人於
    偵查中向檢察官所為之陳述，除顯有不可信之情況者外，得
    為證據」，然刑事訴訟法，為保障被告之反對詰問權，已採
    納英美之傳聞法則，而被告以外之人於偵查中向檢察官所為
    之陳述，其本質屬傳聞證據，依傳聞法則，原無證據能力，
    係因立法者以刑事訴訟法規定檢察官代表國家偵查犯罪、實
    施公訴，依法有訊問被告、證人、鑑定人之權，且實務運作
    時，偵查中檢察官向被告以外之人所取得之陳述，原則上均
    能遵守法律規定，不致違法取供，其可信性極高，為兼顧理
    論與實務為由，而例外設定其具備非顯不可信之要件時，得
    為證據（最高法院95年度台上字第3220號判決參照）。查證
    人即另案共同被告丙○○、乙○○於偵查中向檢察官所為之
    證述，已依法於檢察官訊問前具結，皆可擔保其係據實陳述
    ，而被告及其辯護人對於上開證人之證言，亦未曾主張釋明
    此等向檢察官所為之陳述，有非出於真意或有何違法取供之
    情形，本院並查無檢察官有以不正方法取證，或有任何其他
    顯有不可信之情事。至辯護人爭執本件證人丙○○、乙○○
    於偵查中之證述未經被告對質詰問，故無證據能力云云，惟
    本院於審理中，對證人丙○○、乙○○部分已賦予被告對質
    詰問之機會，足認證人丙○○、乙○○於偵查中向檢察官所
    為之陳述，應具有證據能力，揆諸前開說明，本件證人丙○○、乙○○於偵查中之證述均有證據能力。
三、按被告以外之人（包括證人、鑑定人、告訴人、被害人及共
    同被告等）於審判外之陳述雖不符刑事訴訟法第159 條之1
    至之4 等4 條之規定，而經當事人於審判程序同意作為證據
    ，法院審酌該言詞陳述或書面陳述作成時之情況，認為適當
    者，亦得為證據；當事人、代理人或辯護人於法院調查證據
    時，知有刑事訴訟法第159 條第1 項不得為證據之情形，而
    未於言詞辯論終結前聲明異議者，視為有前項之同意，同法
    第159 條之5 定有明文。查證人歐秀婷於警詢時之證述及本
    判決後述所引用之書證，其性質雖均屬傳聞證據，且當事人
    均已知上述證據乃傳聞證據，而未於言詞辯論終結前聲明異
    議，本院審酌上開證據與本案犯罪事實具有關連性且無不當
    取得之情形，認為以之作為本案之證據亦屬適當，揆諸前開
    規定，上開證人之證言及書證均應具有證據能力。
四、卷附照片48紙（參本院卷第131 ～155 頁），係傳達照相當
    時現場情況，而透過照片傳達情形與現場實況在內容上之一
    致性，透過機械之正確性加以保障，即照片並不存在人對現
    實情形之知覺、記憶所經常發生的表現錯誤，是認照片之性
    質係非供述證據，並無傳聞法則之適用，且亦別無證據證明
    上開蒐證照片有經偽造、變造或不法之情形，自有證據能力
    。
貳、實體部分
一、訊據被告甲○○矢口否認有何製造第三級毒品愷他命之犯行
    ，辯稱：丙○○曾經在其所開設之茶行工作，嗣丙○○離職
    後某日，有人前往其茶行找丙○○討債，其便電話聯絡丙○○詢問此事並託其朋友前往找尋丙○○，因此而讓丙○○產
    生誤會，其認為本件係丙○○挾怨報復所致云云。經查：
  (一)另案被告丙○○、乙○○等人於96年11月13日凌晨0 時25分
    許，在上開歐秀婷所承租位於高雄市三民區○○○路420 號
    之房屋內製造第三級毒品愷他命，而為警查獲，並扣得上開
    物品之事實，業據證人即另案被告丙○○、乙○○於偵查、
    本院審理及另案審理時證述明確，並有房屋租賃契約書、法
    務部調查局南部地區機動工作組、高雄市政府警察局三民第
    二分局鼎山派出所搜索扣押筆錄、扣押物品目錄表、法務部
    調查局南部地區機動工作組查獲涉嫌毒品危害防制條例毒品
    初步鑑驗報告單、法務部調查局97年2 月4 日調科壹字第09
    700041430 號鑑定書附卷可稽，此外，復有扣案如附表一所
    示之愷他命成品、半成品及製毒器具等物可證。又一般愷他
    命六大階段製程為：一、格林納反應階段；二、取代階段；
    三、溴化階段；四、胺化階段；五、異構化階段；六、純化
    階段。而本案相關扣案物經送法務部調查局鑑定結果認：「
    依扣押物勘驗、檢驗結果及一般愷他命六大階段製程等綜合
    研析，本案係愷他命毒品製造最後二階段（異構化及純化）
    之地下工廠：(一)異構化階段：異構化製程係將原料HYDROXYI
    MINE HCI（俗稱鹽酸羥亞胺）溶於溶劑中加熱使其產生異構
    化，而製成愷他命毒品。符合之扣押證物有燒杯、塑膠量杯
    、苯甲酸乙酯、快速爐、攪拌機及支架等溶劑及器具設施。
    (二)純化階段：將異構化階段合成之愷他命經過再結晶（或再
    沈澱）處理，以去除雜質。符合之扣押證物有陶瓷漏斗、真
    空馬達、三層濾網架、濾紙、濾布、電子秤、電磁爐、烤燈
    、攪拌棒、玻璃棒、酸鹼測試器、氨水、鹽酸、活性炭、快
    速爐、不銹鋼盤、鋼鍋、勺子及查獲之愷他命結晶和液態愷
    他命等證物。」等語，亦有上開法務部調查局鑑定書可稽。
    是此部分之事實，堪可認定。
  (二)又被告於上開時、地，分別提供器具、原料予另案被告丙○○等人製造毒品之事實，業據證人即另案被告丙○○於本院
    審理及另案審理時證稱：其原本受僱於被告所開設之茶行，
    後來被告叫其幫忙做愷他命，並於96年11月3 日指示其與乙○○前往被告弟弟開設在高雄市○○路之機車行處，載運陶
    瓷漏斗、玻璃濾瓶、濾紙、塑膠量杯、三層濾網架鋼鍋、攪
    拌機及支架、油浴槽、烤燈、真空馬達、電磁爐、玻璃壓力
    鍋、不銹鋼盤、矽油、油浴溫度計等物回上開房屋，其將上
    開物品放在1 樓，後來才慢慢搬到4 樓，嗣於96年11月9 日
    ，被告又聯絡其與乙○○前往被告位在仁武之住處拿鹽酸羥
    亞胺，之後就開始製作愷他命直至被查獲時止等語明確（參
    本院卷第50～55頁）。經核與證人即同案被告乙○○於本院
    審理及另案審理時證稱：其於96年10月份時就有聽丙○○說
    過被告要與丙○○合作製造愷他命之事，之後於96年11月3
    日，其有幫忙丙○○去被告弟弟的機車行載運製造愷他命的
    器具回大昌路租屋處，丙○○並於96年11月9 日以每日5,00
    0 元之代價請其忙製造愷他命，當天其遂與丙○○前往仁武
    找被告，其有聽見被告與丙○○在談論拿原料之事等語相符
    （參本院卷第56～59頁、第178 ～181 頁）。本院審酌證人
    丙○○、乙○○就載運上開製造毒品之器具及原料之時、地
    等情，均供述明確，且互核一致，且其證述亦與證人歐秀婷
    於警詢時證稱：丙○○與乙○○於96年11月3 日將好幾個箱
    子搬到家中2 樓放置，嗣於96年11月10日開始，其就有聞到
    化學藥劑之味道等語互相吻合（參96偵32632 號卷第38頁）
    ，足認證人丙○○、乙○○證稱：被告於96年11月3 日指示
    其2 人前往被告弟弟之機車行，載運陶瓷漏斗等製造第三級
    毒品之器具，並於96年11月9 日，提供製造第三級毒品愷他
    命之原料「鹽酸羥亞胺」予其2 人等情，應可確認。
  (三)另被告於96年8 月17日下午2 時14分許，曾撥打電話向位在
    高雄市○鎮區○○路之巨興化學公司購買製造第三級毒品愷
    他命所必須之材料「鹽酸」、「氨水」等情，有檢察官依法
    對被告甲○○使用之0000000000號行動電話實施通訊監察之
    通訊監察書及監察譯文附卷可查（參本院卷第110 、202 頁
    ），而證人丙○○於本院審理時亦證稱：被告有叫其前往前
    鎮草衙某化學中盤商處購買苯甲酸乙酯等語明確（參本院卷
    第165 頁），是自證人丙○○上開證述與被告前開監聽譯文
    相互勾稽，足證本件證人丙○○證稱其所前往購買苯甲酸乙
    酯之處所應係被告所告知一節應屬無訛。再本案經檢察官依
    法對另案被告乙○○所使用之0000000000號行動電話實施通
    訊監察，發現另案被告謝得祿於96年10月20日中午12時36分
    左右，以0000000000號行動電話撥打另案被告乙○○持用之
    上開行動電話，其通訊內容為：「（謝得祿）對啦！那做工
    作的那些東西要先讓它過去啦！」、「（乙○○）嗯！我看
    要兩、三趟喔！」、「（謝得祿）那不然他說要租什麼車？
    」、「（乙○○）要租貨車喔！」、「（謝得祿）對啊！」
    、「（乙○○）貨車要怎麼租阿！幹這麼明顯」、「（謝得
    祿）那不然租廂型車啊！」、「（乙○○）你要租貨車那麼
    明顯--對啊！」，有通訊監察書及監察譯文附卷可佐（參本
    院卷第81、103 頁）。衡之常情，一般正常人搬家並毋須刻
    意遮掩，倘本件另案被告乙○○、謝得祿所搬運之物係正常
    之傢俱、工作物，其2 人實無在電話中陳稱租貨車太明顯，
    而需另行租用廂型車以搬運物品之理。顯見另案被告乙○○
    、謝得祿於96年10月20日，即計畫將製造第三級毒品之器具
    等物搬入上開位於高雄市三民區○○○路420 號之愷他命製
    造工廠，並為躲避查緝，而以租用廂型車等掩人耳目之方式
    將上開製毒器具搬入上址之情，應可認定。
  (四)至證人丙○○雖於本院審理時證稱：被告於96年11月9 日拿
    1 張紙教其如何製造第三級毒品愷他命，其並透過上網及詢
    問朋友之方式，而學會製造第三級毒品云云（參本院卷第16
    4 、165 頁）。然證人丙○○係大榮工商汽車修理科肄業，
    在此之前並無製造化學經驗等情，業據證人丙○○於本院審
    理時證述在卷，是其是否能於短短數日內，無須實際操作僅
    憑被告口述及自學，即可習得繁複之製造愷他命技術，即有
    疑問。本院審酌證人乙○○於96年11月13日在警詢時證稱：
    其大約於2 個月前在農家堡冷飲店，聽聞丙○○會製造愷他
    命等語（參96偵32632 號卷第29頁），並綜合被告前開購買
    鹽酸、氨水之通訊監察譯文及另案被告乙○○、謝得祿前開
    搬家租車之通訊監察譯文等情以觀，應認被告於購買鹽酸、
    氨水等製造毒品之材料、器具後，隨即於某日將上開材料、
    器具及技術交予有犯意聯絡之丙○○，丙○○並於96年10月
    20日託同有犯意聯絡之乙○○、謝得祿將上開材料、器具搬
    入上開製造愷他命之工廠，並為掩人耳目，而計畫租用較不
    明顯之廂型車以載運上開器具，是其4 人無論就製造第三級
    毒品之合意、製造行為，均參與其中，當屬參與實行「製造
    」第三級毒品之構成要件行為，至為明確。
  (五)被告雖辯稱：本件係丙○○對其就債務處理之問題產生誤會
    ，方挾怨報復誣指其犯罪云云。惟此被告並無法舉證以實其
    說，且被告指示證人丙○○前往前鎮草衙購買製毒原料一節
    ，已如上述，倘被告與證人丙○○確有過節，衡情被告當不
    至於告知證人丙○○該前往何處購買製毒之化學原料。再參
    以另案被告丙○○於96年11月7 日晚上9 時25分、晚上11時
    54分左右，以0000000000號行動電話撥打另案被告乙○○持
    用之0000000000號行動電話之通訊監察譯文：「（丙○○）
    那差不多11點過去那個」、「（丙○○）仁武那裡」、「（
    乙○○）好啊！那我過去找你嗎？」、「（丙○○）在市區
    喔！」、「（乙○○）沒有啦！市區！」、「（丙○○）不
    然呢？」、「（乙○○）仁武啊」、「喔！我在這裡了。」
    、「（乙○○）好啊！我過去了！」，有通訊監察書及監察
    譯文附卷可參（參本院卷第85、103 頁），而證人丙○○亦
    承認上開通訊監察譯文是其要與證人乙○○前往被告位在仁
    武之住處（參本院卷第175 頁），益徵被告於本件案發前，
    尚有與證人丙○○、乙○○見面聯絡等情至明，是被告前揭
    辯詞，既乏依據，又與客觀存在之事實不符，自難採信。
  (六)此外，證人即另案被告丙○○、乙○○於另案審理時均證述
    另案被告謝得祿未共同參與製造愷他命之犯行云云。然另案
    被告乙○○、謝得祿於96年10月20日，即計畫將製造第三級
    毒品之器具等物搬入上開位於高雄市三民區○○○路420 號
    之愷他命製造工廠，並為躲避查緝，而以租用廂型車等掩人
    耳目之方式將上開製毒器具搬入上址一節，業據本院認定如
    前，且觀諸另案被告謝得祿於96年11月9 日晚上8 時40分左
    右，以0000000000號行動電話撥打另案被告丙○○持用之00
    00000000號行動電話，其通訊內容為：「（丙○○）我先去
    買個東西。你到的時候有沒有，你那個水桶先拿下來一下。
    」、「（謝得祿）你說要濾水的那個喔！」、「（丙○○）
    嗯！嗯！水桶啊！」、「（謝得祿）喔！好啊！」，有0000
    000000號行動電話通訊監察書及監察譯文附卷可佐（參96偵
    32632 號卷第121 頁、本院卷第105 ～107 頁），足認另案
    被告謝得祿確實參與其中，並為搬運器具及協助拿取濾水水
    桶等構成要件行為，應可確認。從而，證人丙○○、乙○○
    上開證述，顯係迴護另案被告謝得祿之詞，不予採信。再證
    人丙○○、乙○○於偵查中曾證稱：係綽號「阿輝」之男子
    提供技術、器具及原料而邀其共同製造愷他命云云。惟有關
    於「阿輝」之真實姓名、年籍等資料，證人丙○○、乙○○
    均無法提供，且證人丙○○、乙○○於本院審理時亦已翻異
    前詞，證人丙○○改稱：上開器具、原料等物，係本件被告
    所提供，之前講「阿輝」是亂講的，被告有說要推給「阿輝
    」等語（參本院卷第169 頁）；證人乙○○改稱：丙○○說
    如果遭查獲，就說是「阿輝」負責等語（參本院卷第181 頁
    ）。是本件既無法得知「阿輝」之真實姓名年籍，且證人丙○○、乙○○又於事後翻供，自難僅憑證人丙○○、乙○○
    於偵查中之上開證述，即認「阿輝」有共同製造第三級毒品
    之犯行。
  (七)綜上所述，本件事證已臻明確，被告與另案被告丙○○、乙○○、謝得祿共同製造第三級毒品之犯行，堪以認定。
二、論罪、科刑
  (一)核被告所為，係犯毒品危害防制條例第4 條第3 項之製造第
    三級毒品罪。其與另案被告謝得錄、丙○○、乙○○間，就
    上開犯行，有犯意聯絡及行為分擔，應論以共同正犯。爰審
    酌被告明知毒品對人類之危害，為謀取不法暴利，竟為製造
    第三級毒品愷他命之犯行，造成毒品可能泛濫危害社會大眾
    之危險；且遭查獲之愷他命半成品及成品數量非少，純度甚
    高，如順利流入市面，對社會治安之破壞及國人身心之戕害
    後果實難想像，況被告於犯罪後猶矢口否認犯行，難見有何
    悔意，雖其所製造之毒品尚未流出，惟此乃因警、調人員及
    時查獲所致，亦非被告之勉力防止，及被告於本件犯行中提
    供器具、原料，顯係居於主導地位等其他一切情狀，量處如
    主文所示之刑，並考量本案被告製造第三級毒品之犯罪性質
    ，而有褫奪公權之必要，爰諭知褫奪公權期間如主文所示，
    以示懲儆。
  (二)扣案如附表一編號1 ～6 所示愷他命半成品、成品之物，
    經檢驗結果均含第三級毒品愷他命之成分，有上開法務部調
    查局鑑定書可稽，為第三級毒品愷他命，為違禁物，均應依
    刑法第38條第1 項第1 款規定宣告沒收之；扣案如附表一
    編號7 ～28所示之物，經檢驗結果均含第三級毒品愷他命之
    成分，有上開法務部調查局鑑定書可證，因分別與毒品愷他
    命不能析離，而視同毒品，亦屬違禁物，自均依刑法第38條
    第1 項第1 款規定宣告沒收之；扣案如附表一編號29～41
    所示之物，係同案被告丙○○所有而供本案犯罪所用之物，
    業據同案被告丙○○供明在卷，依共同正犯共同責任原則，
    均依毒品危害防制條例第19條第1 項之規定，宣告沒收之。
    扣案如附表一編號43、附表二編號1 、4 所示之行動電話
    門號各一具（各含SIM 卡1 張），分別為另案被告謝得錄、
    乙○○、丙○○所有，業據另案被告謝得錄、乙○○、丙○○供明在卷，且為供其等聯絡製造第三級毒品所用之物，有
    上開通訊監察譯文可參，依共同正犯共同責任原則，均依毒
    品危害防制條例第19條第1 項之規定，宣告沒收之。至扣
    案如附表一編號42所示之房屋租賃契約書，則均查無證據證
    明係供本案製造犯罪所用或所得之物，且非違禁物，爰不為
    沒收之諭知。附表二編號2 、3 所示門號之行動電話，雖分
    別為另案被告乙○○、丙○○所有，但無證據證明為供其等
    聯絡製造第三級毒品有關，依法自不得諭知沒收。再扣案
    如附表二編號5 、附表三編號1 所示之愷他命毒品，係他人
    交予丙○○、乙○○而供其施用，與本件被告等4 人製造第
    三級毒品之犯行無涉，爰不在本件另予宣告沒收之，均附此
    敘明。
據上論斷，應依刑事訴訟法第299 條第1 項前段，毒品危害防制
條例第4 條第3 項、第19條第1 項，刑法第11條、第28條、第37
條第2 項、第38條第1 項第1 款，判決如主文。
本案經檢察官陳建州到庭執行職務。
中    華    民    國    97    年    9     月    8     日
                  刑事第十七庭  審判長法  官  洪能超
                                      法  官  陳思帆
                                      法  官  王俊彥
以上正本證明與原本無異。
如不服本判決應於收受本判決後10日內向本院提出上訴書狀，並
應敘述具體理由，如未敘述上訴理由者，應於上訴期間屆滿後20
日內補提理由書狀於本院（均須按他造當事人之人數附繕本）「
切勿逕送上級法院」。
中    華    民    國    97    年    9     月    8     日
                                      書記官  鄭永媚
┌────────────────────────────┐
│附表一（查獲地點：高雄市三民區○○○路420 號）          │
├──┬─────────┬──────┬────────┤
│編號│   品       名    │   數  量   │送驗結果（▲表示│
│    │                  │            │含愷他命成分）  │
├──┼─────────┼──────┼────────┤
│ 1  │液態愷他命半成品（│5 桶（淨重  │       ▲       │
│    │淺色）            │67800 公克）│                │
├──┼─────────┼──────┼────────┤
│ 2  │液態愷他命半成品（│1 桶（淨重  │       ▲       │
│    │深色）            │5200公克）  │                │
├──┼─────────┼──────┼────────┤
│ 3  │膏狀愷他命半成品  │1 鍋（淨重  │       ▲       │
│    │                  │1229公克）  │                │
├──┼─────────┼──────┼────────┤
│ 4  │粉狀愷他命成品    │1 盒（淨重  │       ▲       │
│    │                  │2420公克）  │                │
├──┼─────────┼──────┼────────┤
│ 5  │粉狀愷他命成品    │1 包（淨重  │       ▲       │
│    │                  │7.16公克）  │                │
├──┼─────────┼──────┼────────┤
│ 6  │粉狀愷他命成品（褐│1 包（淨重  │       ▲       │
│    │色）              │179.16公克）│                │
├──┼─────────┼──────┼────────┤
│ 7  │    玻璃棒        │    1 支    │       ▲       │
├──┼─────────┼──────┼────────┤
│ 8  │     燒杯         │   30 個    │       ▲       │
├──┼─────────┼──────┼────────┤
│ 9  │    空燒杯        │    2 箱    │       ▲       │
├──┼─────────┼──────┼────────┤
│10  │   陶瓷漏斗       │    2 個    │       ▲       │
├──┼─────────┼──────┼────────┤
│11  │   玻璃濾瓶       │    3 個    │       ▲       │
├──┼─────────┼──────┼────────┤
│12  │    快速爐        │    1 組    │       ▲       │
├──┼─────────┼──────┼────────┤
│13  │   塑膠量杯       │    4 個    │       ▲       │
├──┼─────────┼──────┼────────┤
│14  │    烘乾機        │    2 臺    │       ▲       │
│    │                  │（含烤盤各3 │                │
│    │                  │個）        │                │
├──┼─────────┼──────┼────────┤
│15  │   三層濾網架     │    3 組    │       ▲       │
├──┼─────────┼──────┼────────┤
│16  │     鋼鍋         │    5 個    │       ▲       │
├──┼─────────┼──────┼────────┤
│17  │  攪拌機及支架    │    2 組    │       ▲       │
├──┼─────────┼──────┼────────┤
│18  │    油浴槽        │    2 組    │       ▲       │
├──┼─────────┼──────┼────────┤
│19  │    電磁爐        │    1 臺    │       ▲       │
├──┼─────────┼──────┼────────┤
│20  │    攪拌棒        │    1 支    │       ▲       │
├──┼─────────┼──────┼────────┤
│21  │    電子秤        │    1 臺    │       ▲       │
├──┼─────────┼──────┼────────┤
│22  │     勺子         │    1 支    │       ▲       │
├──┼─────────┼──────┼────────┤
│23  │   不銹鋼盤       │   10 個    │       ▲       │
├──┼─────────┼──────┼────────┤
│24  │  酸鹼測試器      │    2 支    │       ▲       │
├──┼─────────┼──────┼────────┤
│25  │  使用過濾布      │    1 包    │       ▲       │
├──┼─────────┼──────┼────────┤
│26  │  使用過濾紙      │    1 包    │       ▲       │
├──┼─────────┼──────┼────────┤
│27  │ 使用過塑膠桶     │    5 個    │       ▲       │
├──┼─────────┼──────┼────────┤
│28  │  愷他命原料      │    1 包    │       ▲       │
├──┼─────────┼──────┼────────┤
│29  │  鹽酸及氨水      │    2 箱    │                │
├──┼─────────┼──────┼────────┤
│30  │     濾紙         │    3 盒    │                │
├──┼─────────┼──────┼────────┤
│31  │    電風扇        │    3 支    │                │
├──┼─────────┼──────┼────────┤
│32  │  苯甲酸乙酯      │    2 箱    │                │
├──┼─────────┼──────┼────────┤
│33  │     烤燈         │    1 臺    │                │
├──┼─────────┼──────┼────────┤
│34  │    瓦斯桶        │    1 桶    │                │
├──┼─────────┼──────┼────────┤
│35  │   真空馬達       │    2 臺    │                │
├──┼─────────┼──────┼────────┤
│36  │  玻璃壓力鍋      │    1 個    │                │
├──┼─────────┼──────┼────────┤
│37  │     酒精         │    3 桶    │                │
├──┼─────────┼──────┼────────┤
│38  │     矽油         │    3 桶    │                │
├──┼─────────┼──────┼────────┤
│39  │  油浴溫度計      │    1 個    │                │
├──┼─────────┼──────┼────────┤
│40  │  酸鹼測試液      │    6 瓶    │                │
├──┼─────────┼──────┼────────┤
│41  │    夾鍊袋        │    1 包    │                │
├──┼─────────┼──────┼────────┤
│42  │房屋租賃契約書    │    1 份    │                │
├──┼─────────┼──────┼────────┤
│43  │謝得錄所有之行動電│    1 支    │                │
│    │話手機（含00000000│            │                │
│    │08號門號之SIM 卡）│            │                │
└──┴─────────┴──────┴────────┘
┌────────────────────────────┐
│附表二（查獲地點：乙○○所使用之WS-0891 號自小客車）    │
├──┬───────────┬───────┬─────┤
│編號│       品     名      │     數量     │  所有人  │
│    │                      │              │          │
├──┼───────────┼───────┼─────┤
│ 1  │行動電話手機（含09186 │     1 支     │  乙○○  │
│    │90930 號門號之SIM 卡）│              │          │
├──┼───────────┼───────┼─────┤
│ 2  │行動電話手機（含09176 │     1 支     │  乙○○  │
│    │18221 號門號之SIM 卡）│              │          │
├──┼───────────┼───────┼─────┤
│ 3  │行動電話手機（含09168 │     1 支     │  丙○○  │
│    │02134 號門號之SIM 卡）│              │          │
├──┼───────────┼───────┼─────┤
│ 4  │行動電話手機（含09221 │     1 支     │  丙○○  │
│    │68165 號門號之SIM 卡）│              │          │
├──┼───────────┼───────┼─────┤
│ 5  │      愷他命          │1 包（淨重1.19│  乙○○  │
│    │                      │公克）        │          │
└──┴───────────┴───────┴─────┘
┌────────────────────────────┐
│附表三（查獲地點：高雄市○鎮區○○路51巷4 號）          │
├──┬───────────┬───────┬─────┤
│編號│       品     名      │     數量     │  所有人  │
│    │                      │              │          │
├──┼───────────┼───────┼─────┤
│ 1  │      愷他命          │1 包（淨重206.│  丙○○  │
│    │                      │16公克）      │          │
└──┴───────────┴───────┴─────┘
附錄本判決論罪法條：
毒品危害防制條例第4 條
製造、運輸、販賣第一級毒品者，處死刑或無期徒刑；處無期徒
刑者，得併科新臺幣1 千萬元以下罰金。
製造、運輸、販賣第二級毒品者，處無期徒刑或7 年以上有期徒
刑，得併科新臺幣7 百萬元以下罰金。
製造、運輸、販賣第三級毒品者，處5 年以上有期徒刑，得併科
新臺幣5 百萬元以下罰金。
製造、運輸、販賣第四級毒品者，處3年 以上10年以下有期徒刑
，得併科新臺幣3 百萬元以下罰金。
製造、運輸、販賣專供製造或施用毒品之器具者，處1 年以上7
年以下有期徒刑，得併科新臺幣1 百萬元以下罰金。
前五項之未遂犯罰之。


司法院資訊處製作；財團法人民間司法改革基金會備份。
